臺灣彰化地方法院民事判決　93年度簡上字第122號
上　訴　人　甲○○
訴訟代理人　吳天富律師
複代理人　　乙○○
被上訴人　　丁○○
訴訟代理人　王能幸律師
複代理人　　丙○○
上列當事人間請求第三人異議之訴事件，上訴人對於中華民國93
年9月30日本院彰化簡易庭93年度彰簡字第290號判決提起上訴，
本院於94年6月15日言詞辯論終結，判決如下：
    主  文
上訴駁回。
第二審訴訟費用由上訴人負擔。
    事實及理由
一、上訴人起訴主張被上訴人雖以本院92年度彰簡字第130號判
    決為執行名義，聲請本院以92年度執字第21089號強制執行
    事件，就坐落彰化縣和美鎮○○段207號及203號土地上如上
    述案號判決附圖所示A部分面積321平方公尺之一層樓磚牆鐵
    皮房屋、編號B部分面積404平方公尺之二層樓鋼骨鐵皮房屋
    及編號C部分面積233平方公尺之一層磚造鐵皮屋（門牌彰化
    縣和美鎮○○里○○路781號）遷讓返還被上訴人，為強制
    執行，然查上訴人非上述強制執行事件的債務人，且上訴人
    已住在該屋數十年，自有權源繼續居住於該處，爰依強制執
    行法第15條規定，提起本訴，聲明請求本院上述案號執行事
    件，就坐落前述207號及203號土地上如上述案號判決附圖所
    示A部分面積321平方公尺、B部分面積404平方公尺及C部分
    面積233平方公尺之房屋遷讓返還被上訴人所為強制執行程
    序，應予撤銷。原審為上訴人敗訴判決，上訴人全部聲明不
    服，於本院補充陳稱上述房屋為上訴人之父陳松樺向大同輪
    胎有限公司王水生購地後出資建造，上訴人自斯時起即居住
    於該址迄今，顯見房屋並非被上訴人所有。嗣又改稱坐落和
    美鎮○○段203號國有土地上如附圖所示A部分面積55平方公
    尺、B部分面積54平方公尺及C部分面積90平方公尺之鐵皮屋
    ，是上訴人出資建造，且非坐落被上訴人所有大霞段207號
    土地上，自不在上述執行事件執行範圍內，而上訴人又非執
    行事件的債務人，自不受執行名義的拘束等語，並聲明：（
    一）原判決廢棄。（二）本院92年度執字第21089號強制執
    行事件，就坐落彰化縣和美鎮○○段第203號土地上如附圖
    所示A部分面積55平方公尺、B部分面積54平方公尺及C部分
    面積90平方公尺之鐵皮屋遷讓返還被上訴人所為強制執行，
    應予撤銷。
二、被上訴人則辯稱前述房屋為其所有，上訴人對該屋並無所有
    權，自無排除強制執行的權利，其提起異議之訴，顯屬於法
    無據等語，並聲明駁回上訴。
三、上訴人主張被上訴人以本院92年度彰簡字第130號判決為執
    行名義，聲請本院以92年度執字第21089號強制執行事件，
    就坐落彰化縣和美鎮○○段207號及203號土地上如上述案號
    判決附圖所示A部分面積321平方公尺之一層樓磚牆鐵皮房屋
    、編號B部分面積404平方公尺之二層樓鋼骨鐵皮房屋及編號
    C部分面積233平方公尺之一層磚造鐵皮屋（門牌彰化縣和美
    鎮○○里○○路781號）遷讓返還被上訴人，為強制執行等
    情，為被上訴人所不爭執，並經本院調92年度彰簡字第130
    號民事卷及92年度執字第21089號執行卷查核屬實，固應認
    為真正。
四、惟上訴人主張坐落彰化縣和美鎮○○段203號國有土地上如
    附圖所示A部分面積55平方公尺、B部分面積54平方公尺及C
    部分面積90平方公尺之鐵皮屋，是其出資建造，其有排除對
    該屋強制執行的權利等語，則為被上訴人所否認，並以前詞
    為辯。按當事人主張有利於己之事實者，就其事實有舉證之
    責任，民事訴訟法第277條前段定有明文。又強制執行法第
    15條所謂就執行標的物有足以排除強制執行之權利者，係指
    對於執行標的物有所有權、典權、留置權、質權存在情形之
    一者而言（最高法院68年度台上字第3190號判例參照）。本
    件上訴人主張附圖所示A、B及C部分鐵皮屋，是其出資建造
    ，其有排除對該屋強制執行的權利等語，既為被上訴人所否
    認，即有舉證之責。查上訴人主張附圖所示A、B及C部分鐵
    皮屋為其出資建造一節，雖提出房屋稅籍證明書一紙為證，
    然該紙房屋稅籍證明書所載納稅義務人為大同輪胎有限公司
    王水生，並非上訴人，自無從據以證明附圖所示A、B及C部
    分鐵皮屋為上訴人所出資建造，或者該鐵皮屋為上訴人所有
    。何況，上訴人於準備程序之初乃陳稱坐落彰化縣和美鎮○
    ○段207號及203號土地上如本院92年度彰簡字第130號判決
    附圖所示房屋（包括附圖所示A、B及C部分房屋），均為其
    父陳松樺出資建造，此核與92年6月30日陳松樺於本院92年
    度彰簡字第130號被上訴人請求陳松樺返還租賃物等事件勘
    驗現場時陳稱：「系爭土地全部地上物是我蓋的，我出資的
    ，但經法院拍賣後，由原告（指被上訴人）買受，原告再出
    租給付被告（指陳松樺）。」等語相符，亦足見附圖所示A
    、B 及C部分鐵皮屋應非上訴人出資建造。因此，上訴人主
    張附圖所示A、B及C部分鐵皮屋為其出資建造等語，無從採
    信，其自無排除對該屋強制執行的權利。又上訴人住於上述
    房屋數十年，僅為單純事實，仍無足以排除強制執行的權利
    。上訴人主張其有足以排除強制執行的權利等語，亦非可採
    。
五、從而，上訴人依強制執行法第15條規定，請求撤銷本院92年
    度執字第21089號強制執行事件，就坐落彰化縣和美鎮○○
    段第203號土地上如附圖所示A部分面積55平方公尺、B部分
    面積54平方公尺及C部分面積90平方公尺之鐵皮屋遷讓返還
    被上訴人所為強制執行程序，為無理由，應予駁回。原審為
    上訴人敗訴判決，於法並無違誤。上訴意旨指摘原判決不當
    ，求予廢棄改判，為無理由，應予駁回。
六、據上論結，本件上訴為無理由，本院依民事訴訟法第436之1
    第3項、第449條第1項、第78條，判決如主文所示。
中　　華　　民　　國　　94　　年　　6 　　月　　29　　日
                  民事第二庭    審判長　何志通
                                法  官　鄭舜元
                            　　法  官　廖國佑
以上正本係照原本作成
本件不得上訴。
中　　華　　民　　國　　94　　年　　6 　　月　　29　　日
                      　　　    書記官　蘇美苓
